# 无偿受让子公司部分股权

提问人：daisy_potato 时间：2016-08-16 14:11:34
向陈版咨询一个问题：如果A公司持有B公司50%股权， 2015 年 12 月 31 日，C公司作为B公司的股东，将其所持有的30%B公司股权，以 1 万元作价转让给A公司，A与C无关联关系，请问A公司如何进行账务处理。假设 2015 年 12 月 31 日，C公司所持有的B公司30%股权对应的净资产份额为 100 万元。 A公司单体层面：借：长期股权投资 1 万 贷：银行存款 1 万元 A公司合并层面，按照长投和新增持股比例计算应享有子公司自购买日开始持续可计算的可辨认净资产份额之间的差额调整资本公积，不足部分调整留存收益。 如果合同签订，C公司是无偿将持有的B公司30%股权赠送给A公司，则A公司单体层面就要可辨认净资产份额确认股权价值，对吗？（B公司资产都是货币资金或其他应收款，无土地等）即单体层面应确认为：借：长期股权投资 100 万 贷：营业外收入 100 万，合并层面就不再对长投做调整，可直接抵消。
请问上述处理方法正确吗？ 麻烦您了，谢谢！

回答人：chenyiwei
首先要明确：既然A和C无关联方关系，那么C为何愿意将帐面净资产份额达到 100 万的 30 ％股权以 1 万元低价转让给A？背后有无特殊原因，例如是否A的大股东在背后推动或者向C支付了额外的补偿款，或者与其他交易事实上属于一揽子交易？ 另外A是否原先就控制B？如果原先不控制，到收购完成后才控制，则属于同一控制下合并还是非同一控制下合并？

提问人：daisy_potato 时间：2016-08-17 17:41:57
C资金流出现短缺，A促成其融资，解决了C的燃眉之急。B公司业务实质已经停滞，发展空间有限，所以C愿意将其持有的B公司股权送给A。由A想办法解决B的经营困境

回答人：chenyiwei
如是，则A取得B公司股权的对价 1 万元小于其净资产公允价值的差额实际上应确认为融资服务费收入。另外要关注A是否因为承接B的股权而导致需确认预计负债的情况出现，该预计负债的确认也会影响应确认收入的金额。